【裁判字號】    95,易,174
【裁判日期】    951031
【裁判案由】    竊盜
【裁判全文】
臺灣臺東地方法院刑事判決               95年度易字第174號
公  訴  人  臺灣臺東地方法院檢察署檢察官
被      告  甲○○
                    （現另案於臺灣臺東看守所羈押中）
上列被告因竊盜案件，經檢察官提起公訴（95年度偵字第1598號
），被告於準備程序中就被訴事實為有罪之陳述，本院合議庭裁
定由受命法官獨任進行簡式審判程序，判決如下：
    主  文
甲○○踰越牆垣竊盜，累犯，處有期徒刑玖月。
    事  實
一、甲○○前於民國八十八年間因偽造文書及毒品危害防制條例
    等案件，經臺灣高雄地方法院分別判處有期徒刑一年二月、
    三月，合併應執行刑有期徒刑一年三月確定，於九十年二月
    十六日縮短刑期假釋出監，假釋期間付保護管束，而於九十
    年五月二十二日保護管束期滿執行完畢，猶不知悔改，意圖
    為自己不法之所有，於九十五年四月二十五日夜間七時三十
    分許，獨自騎乘車號ＫＰ－五五一號重機車前往乙○○位於
    臺東縣臺東市○○路○段一九九號之住處外，見四下無人，
    有機可趁，乃踰越該住處圍牆進入該住處建築物外附連圍繞
    之空地內（侵入附連圍繞之土地部分未據告訴），徒手拆卸
    乙○○設置在該住宅外側牆面之紅外線夜視攝影鏡頭一具（
    價值約新臺幣三千元）而竊取得手後，原擬攜回家中自用，
    惟嗣因恐遭乙○○察覺，乃隨手將該攝影鏡頭丟棄，正欲離
    開現場時，為乙○○發現詳加盤問，甲○○藉故離開後，經
    乙○○察覺攝影鏡頭遭竊而報警循線查獲。
二、案經臺東縣政府警察局臺東分局報告臺灣臺東地方法院檢察
    署檢察官偵查起訴。
    理  由
一、程序方面：
    按除被告所犯為死刑、無期徒刑、最輕本刑為三年以上有期
    徒刑之罪或高等法院管轄第一審案件者外，於第一次審判期
    日前之準備程序進行中，被告先就被訴事實為有罪之陳述時
    ，審判長得告知被告簡式審判程序之旨，並聽取當事人、代
    理人、辯護人及輔佐人之意見後，裁定進行簡式審判程序，
    刑事訴訟法第二百七十三條之一第一項定有明文。經核本件
    被告甲○○所犯係死刑、無期徒刑、最輕本刑為三年以上有
    期徒刑以外之罪，其於準備程序中就被訴事實為有罪之陳述
    ，經法官告知簡式審判程序之旨，並聽取公訴人及被告之意
    見後，本院爰依首揭規定，合議裁定由受命法官獨任進行簡
    式審判程序，合先敘明。
二、認定犯罪事實所憑之證據及理由：
  (一)被告於警詢及本院審理中自白上揭全部事實。
  (二)證人即被害人乙○○於警詢中之證述。
  (三)證人陳玉雯、陳玉華於警詢中之證述。
  (四)現場照片五幀及測繪圖一紙。
  (五)綜上，足見被告自白與事實相符，事證明確，其犯行堪予認
    定，應依法論科。
三、論罪科刑之理由：
  (一)按本案被告行為後，刑法及其施行法業於九十五年七月一日
    修正施行，關於新舊法律變更之比較適用，原則上應就罪刑
    有關之共犯、未遂犯、想像競合犯、牽連犯、連續犯、結合
    犯，以及累犯加重、自首減輕暨其他法定加減原因（如身分
    加減）等一切情形，綜其全部罪刑之結果而為比較（最高法
    院九十五年第八次刑事庭會議關於中華民國刑法九十四年修
    正施行後之法律比較適用決議第一點第(四)小點參照），就累
    犯部分，修正後刑法第四十七條雖增定第二項，並將第一項
    修正為受徒刑之執行完畢，或一部之執行而赦免後，五年以
    內「故意」再犯有期徒刑以上之罪者，為累犯，然因被告本
    案犯行屬故意犯罪，無論依修正前後之規定，均構成累犯，
    是新法並未較有利於被告，應依刑法第二條第一項前段，適
    用被告行為時之修正前刑法，合予敘明。
  (二)按竊盜罪既遂未遂之區別，應以行為人已否將所竊之物移置
    於自己實力支配下為標準，最高法院著有八十四年度台上字
    第四一二七號判決。查本件被告意圖為自己不法所有，徒手
    將被害人所有之攝影鏡頭拆下，準備帶回家中使用，已置於
    自身實力支配範圍內，雖其嗣後將該攝影鏡頭隨手丟棄，亦
    無解與其已成立之犯罪，核被告所為，係犯修正前刑法第三
    百二十一條第一項第二款踰越牆垣竊盜罪。其前於八十八年
    間因偽造文書及毒品危害防制條例等案件，經臺灣高雄地方
    法院分別判處有期徒刑一年二月、三月，合併應執行刑有期
    徒刑一年三月確定，於九十年二月十六日縮短刑期假釋出監
    ，假釋期間付保護管束，而於九十年五月二十二日保護管束
    期滿執行完畢，有臺灣高等法院被告前案紀錄表可佐，其於
    五年內再犯本件有期徒刑以上之罪，為累犯，應依修正前刑
    法第四十七條規定加重其刑。
  (三)爰審酌被告貪圖小利，踰越他人住宅牆垣入內行竊，對社會
    秩序危害非輕，惟念其犯後尚知坦認犯行，及所竊得之財物
    價值非鉅等一切情狀，量處如主文所示之刑。
四、應適用之法條：
  (一)刑事訴訟法第二百九十九條第一項前段、第二百七十三條之
    一第一項
  (二)刑法第二條第一項前段、第三百二十一條第一項第二款，修
    正前刑法第四十七條。
本案經檢察官蔡甄漪到庭執行職務。
中    華    民    國    95    年    10    月    31    日
                  刑事第四庭    法  官  黃珮茹
以上正本證明與原本無異。
如不服本判決，應於判決送達後10日內向本院提出上訴狀（須附
繕本）。「切勿逕送上級法院」
                                書記官  徐源坤
中    華    民    國    95    年    10    月    31    日
附錄論罪法條：
中華民國刑法第321條第1項第2款
犯竊盜罪而有左列情形之一者，處 6 月以上、 5 年以下有期徒
刑：
一  於夜間侵入住宅或有人居住之建築物、船艦或隱匿其內而犯
    之者。
二  毀越門扇、牆垣或其他安全設備而犯之者。
三  攜帶兇器而犯之者。
四  結夥三人以上而犯之者。
五  乘火災、水災或其他災害之際而犯之者。
六  在車站或埠頭而犯之者。
前項之未遂犯罰之。
刑法第2條第1項前段
修正前刑法第47條


司法院資訊處製作；財團法人民間司法改革基金會備份。
